【裁判字號】    99,審智易,4
【裁判日期】    990618
【裁判案由】    違反商標法
【裁判全文】
臺灣新竹地方法院刑事判決             99年度審智易字第4號
公  訴  人  臺灣新竹地方法院檢察署檢察官
被      告  甲○○
上列被告因違反商標法案件，經檢察官提起公訴（98年度偵字第
9067號），經被告於本院準備程序中，就被訴事實為有罪之陳述
，經告知被告簡式審判程序之旨，並聽取檢察官、被告之意見後
，經本院進行簡式審判程序，本院判決如下：
    主    文
甲○○犯商標法第八十二條之非法販賣侵害商標權之商品罪，處
有期徒刑月，如易科罰金，以新臺幣壹仟元折算壹日。緩刑貳
年。扣案之仿冒商標商品「NANING9 」鞋子壹雙，沒收之。
    犯罪事實
一、甲○○明知「NANING9」 之商標圖樣，雖係韓國知名品牌，
    業經本國人民乙○○向經濟部智慧財產局申請註冊核准登記
    ，取得商標專用權，指定使用於裙子、休閒服、女鞋、涼鞋
    、皮鞋、皮包等商品，現仍在商標專用權期間（專用期限至
    108年7月15日），未得商標權人之同意，不得於同一或類似
    商品使用相同或近似之商標圖樣，亦不得販賣仿冒商標商品
    。詎甲○○猶基於販賣仿冒商標商品之犯意，明知其於98年
    7月5日，向中國大陸地區某真實姓名年籍不詳、自稱「范群
    」之成年男子，以新臺幣（下同）1 萬多元之進價（各商品
    進價如附表所示），購得使用上開商標圖樣抑於廣告中標示
    上開商標從事促銷商品之視同使用商標而賦與相同效果之女
    鞋、服飾、皮包（均為新品）1 批，係未經上開商標專用權
    人之同意或授權，擅於同一商品使用相同商標抑視同使用商
    標，足令消費者誤認混淆之仿冒商品，竟仍於98年7 月8 日
    ，利用住處電腦網路設備連結上網，並在雅虎奇摩超級商城
    網站，以其申請之商店名稱「白鳥麗子」網路商城，分別刊
    登如附表編號1 至18所示之販賣訊息及價格，供不特定人訂
    購上開仿冒商品，並提供國泰世華商業銀行帳號0000000000
    000000號帳號，供訂購人匯款所用，甲○○於收受匯款後，
    再以郵寄包裹之方式將商品寄給匯款之人，而以此方法賺取
    差價牟利。嗣為上述商標權人乙○○於98年10月7 日登入上
    開商城網站，以450 元（不含運費80元）訂購上開仿冒商標
    之復古瑪麗珍摟空露趾高跟女鞋1 雙，並於同日下午3 時3
    分轉帳530 元至上述帳戶內，俟於收到該商品後發現係仿冒
    品，始報警查獲上情，甲○○直至98年10月20日左右始將如
    附表編號1 至18所示之商品於網路商城中下架。
二、案經乙○○訴由內政部警政署保安警察第二總隊第一大隊第
    二中隊報告臺灣新竹地方法院檢察署檢察官偵查起訴。
    理    由
一、程序部分：
    按除被告所犯為死刑、無期徒刑、最輕本刑為3 年以上有期
    徒刑之罪或高等法院管轄第一審案件者外，於前條第1 項程
    序進行中，被告先就被訴事實為有罪之陳述時，審判長得告
    知被告簡式審判程序之旨，並聽取當事人、代理人、辯護人
    及輔佐人之意見後，裁定進行簡式審判程序，刑事訴訟法第
    273條之1第1 項定有明文。本案被告甲○○所犯係死刑、無
    期徒刑、最輕本刑為3 年以上有期徒刑以外之罪，其於準備
    程序中就被訴事實為有罪之陳述，經告知簡式審判程序之旨
    ，並聽取公訴人及被告甲○○之意見後，本院認為適宜進行
    簡式審判程序，合先敘明。
二、認定被告甲○○犯行所憑之各項證據：
（一）被告甲○○於警詢、偵查時之供述及本院準備程序、簡式
      審判程序中之自白。其稱略以：伊知道「NANING9 」之商
      標圖樣，是韓國知名品牌，業經告訴人乙○○向經濟部智
      慧財產局申請註冊核准登記，取得商標專用權，指定使用
      於裙子、休閒服、女鞋、涼鞋、皮鞋、皮包等商品，專用
      期間自98年7 月16日至108 年7 月15日，現仍在商標專用
      權期間；伊於98年7 月5 日，向中國大陸地區某真實姓名
      年籍不詳、自稱「范群」之成年男子，以1 萬多元的進價
      ，購得使用「NANING9 」商標圖樣，或者於廣告中標示上
      開商標以從事促銷商品之女鞋、服飾、皮包1 批，未經告
      訴人乙○○之同意或授權，於98年7 月8 日，利用伊住處
      電腦網路設備連結上網，在雅虎奇摩超級商城網站，以伊
      所申請之商店名稱「白鳥麗子」，以每雙195 元到490 元
      之價格，不包含運費80元，刊登拍賣訊息，販賣上開仿冒
      商品等語（見偵查卷第6 至8 、146 、147 頁，本院卷第
      16 、17 、20、22至25頁）。
（二）告訴人乙○○於警詢、偵查及本院準備程序時之指述稱：
      他於97年10月29日向經濟部智慧財產局申請「NANING9 」
      商標註冊，指定使用於女鞋、涼鞋、皮鞋等商品，該局於
      98年7 月16日核准後，他發現雅虎奇摩超級商城網站上，
      網路商店「白鳥麗子」販賣他所註冊「NANING9 」商標之
      仿冒物品，他發現後就向該商店下標訂購1 雙女鞋，收到
      後經過檢視，確定該女鞋仿冒「NANING9 」商標圖樣等語
      （見偵查卷第13至16、146 、147 頁，本院卷第16頁背面
      ）。
（三）中華民國商標註冊證影本、經濟部智慧財產局商標資料檢
      索服務列印資料各1 份（見偵查卷第31至33頁）：證明告
      訴人乙○○確為「NANING9 」商標圖樣之商標權人，得使
      用該商標於裙子、休閒服、女鞋、涼鞋、皮鞋、皮包等商
      品，商標專用權期間自98年7 月16日至108 年7 月15日等
      情。
（四）檢視證明書1 紙（見偵查卷第30頁）、扣案之仿冒商標女
      鞋1雙（保管字號：99年度院保管字第225號，扣押物品清
      單見本院卷第13頁）：證明該使用「NANING9」 商標圖樣
      之女鞋確為仿冒商標商品等情。
（五）被告甲○○之雅虎奇摩超級商城網站「白鳥麗子」網路商
      店資料暨刊登之拍賣商品擷取畫面列印資料105 張（見偵
      查卷第38至135 頁）：證明被告甲○○在雅虎奇摩超級商
      城網站，以其申請之商店名稱「白鳥麗子」，分別刊登如
      附表編號1 至18所示之販賣訊息，並於廣告中標示上開商
      標以從事促銷商品及價格等情。
（六）仿冒商品照片5張、2聯式統一發票及臺北富邦銀行自動櫃
      員機交易明細表影本各1 紙（見偵查卷第19至21、34、35
      頁）：證明該使用「NANING9 」商標圖樣之女鞋係購自被
      告甲○○所經營之雅虎奇摩超級商城網站「白鳥麗子」網
      路商店等情。
（七）被告甲○○所經營之臺灣白鳥麗子向大陸廠商訂貨之歐．
      曼琳訂貨合同影本1 紙（見偵查卷第138 頁）。
（八）綜上所述，被告甲○○犯行明確，應依法予以論科。
三、論罪科刑：
（一）論罪：核被告甲○○本件所為，係犯商標法第82條之販賣
      仿冒商標商品罪。其意圖販賣而陳列仿冒商標商品之低度
      行為，為販賣仿冒商標商品之高度行為吸收，不另論罪。
（二）集合犯：按商標法第6 條第1 項所謂「商標之使用」，係
      指將商標用於商品或其包裝或容器之上行銷國內市場或外
      銷者而言。同條第2 項所謂「視為使用」，則指原非使用
      而視同使用而言。詳言之，商標如僅於電視、新聞祇、廣
      告從事促銷商品之活動，原非將商標使用於商品而行銷市
      場，仍以視同使用商標而賦與相同效果，有最高法院76年
      度臺上字第2973號判決意旨可參。本件被告甲○○針對附
      表編號2 至18所示之商品，係網路刊載廣告文字標示「NA
      NING9 」字樣，促銷各該商品，自應視為商標使用；且被
      告甲○○係向自稱「范群」之大陸地區男子，同時購得如
      附表編號1 至18所示使用「NANING9 」商標圖樣之女鞋，
      並同時於網路廣告中標示上開商標以從事促銷如附表所示
      商品之女鞋、服飾、皮包，核附表編號2 至18所示商品與
      本件起訴之附表編號1 部分，本質上具有反覆、延續實行
      之特徵，立法時既予特別歸類，定為犯罪構成要件之行為
      要素，則行為人基於概括之犯意，在密切接近之一定時、
      地持續實行之複次行為，倘依社會通念，於客觀上認為符
      合一個反覆、延續性之行為觀念者，於刑法評價上，即應
      僅成立一罪；學理上所稱「集合犯」之職業性、營業性或
      收集性等具有重複特質之犯罪均屬之，例如經營、從事業
      務、收集、販賣、製造、散布等行為概念者是，此有最高
      法院95年度臺上字第1079號判決意旨可資參照。而依被告
      甲○○所為之供述及卷附之「白鳥麗子」網路商城之拍賣
      品資料暨商店拍賣評價資料可知，被告甲○○於98年7 月
      8 日至同年10月20日左右之間確有陸續刊登販賣仿冒商標
      「NANING9 」商品之紀錄，是被告甲○○本件所為之數次
      販賣仿冒商標商品，應認係集合犯，於刑法評價上，僅成
      立一罪，至被告甲○○以1 行為同時販賣如附表編號2 至
      18之視同仿冒商標使用之商品，雖未經檢察官提起公訴，
      惟因與本案起訴部分具有裁判上一罪之關係，本院自得併
      予審理，附此敘明。
（三）量刑：爰審酌被告甲○○前無任何刑事紀錄，有臺灣高等
      法院被告前案紀錄表1 份在卷可參，足徵素行良善，然其
      不思以正當途徑賺取錢財，竟為貪圖小利而在網路拍賣網
      站上陳列、販賣仿冒商標商品，欠缺保護智慧財產權之概
      念，對真正商標權利人之商譽、營業及合法商家之權益造
      成損害，並破壞我國致力於智慧財產權保護之國際聲譽；
      惟念其犯後尚能坦承犯行、態度良好，而販賣仿冒商標商
      品之時間亦非短暫，對商標權人所生之危害非輕，然事後
      已與告訴人乙○○達成調解（詳後述），本院衡酌其犯罪
      之動機、目的等一切情狀，量處如主文所示之刑，併諭知
      易科罰金之折算標準，以示懲儆。
（四）緩刑：末查被告甲○○前未曾因故意犯罪受有期徒刑以上
      刑之宣告等情，已如上述，茲念其因一時失慮，致罹刑典
      ，經此偵審科刑之教訓，當已知所警惕，信無再犯之虞，
      且事後已與告訴人乙○○於99年5月21日以9萬元成立民事
      調解，被告甲○○當庭給付9 萬元予告訴人乙○○等情，
      有本院99年度竹調字第116號調解筆錄1份在卷可稽（見本
      院卷第18頁），堪認被告甲○○深具悔意，本院因認前所
      宣告之刑，以暫不執行為適當，併予宣告緩刑2 年，以啟
      自新。
（五）沒收：至扣案之仿冒商標商品即「NANING9」女鞋1雙，為
      仿冒他人商標專用權之商品，不問屬於犯人與否，應依商
      標法第83條之規定，宣告沒收之。
據上論斷，應依刑事訴訟法第273條之1第1 項、第299條第1項前
段，商標法第82條、第83條，刑法第11條、刑法第41條第1 項前
段、第2項、第74條第1 項第1 款，判決如主文。
本案經檢察官洪期榮到庭執行職務。
中    華    民    國    99    年    6     月    18    日
                    刑事第九庭法  官    劉兆菊
以上正本證明與原本無異。
如不服本判決應於收受本判決後10日內向本院提出上訴書狀，上
訴書狀應敘述具體理由。上訴書狀未敘述上訴理由者，應於上訴
期間屆滿後20日內補提理由書狀於本院「切勿逕送上級法院」。
中    華    民    國    99    年    6     月    18    日
                              書記官    林兆嘉
附錄本案論罪科刑法條：
商標法第82條：
明知為前條商品而販賣、意圖販賣而陳列、輸出或輸入者，處1
年以下有期徒刑、拘役或科或併科新臺幣5 萬元以下罰金。
【商標法第81條：
未得商標權人或團體商標權人同意，有下列情形之一者，處3 年
以下有期徒刑、拘役或科或併科新臺幣20萬元以下罰金：
一  於同一商品或服務，使用相同之註冊商標或團體商標者。
二  於類似之商品或服務，使用相同之註冊商標或團體商標，有
    致相關消費者混淆誤認之虞者。
三  於同一或類似之商品或服務，使用近似於其註冊商標或團體
    商標之商標，有致相關消費者混淆誤認之虞者。】
附表：
┌──┬────────────────────┬────┬────┐
│項次│仿冒商品名稱                            │進價    │賣價    │
├──┼────────────────────┼────┼────┤
│  1 │復古瑪麗珍摟空露趾高跟鞋                │350元   │450元   │
├──┼────────────────────┼────┼────┤
│  2 │夾腳平底百搭涼鞋                        │200元   │300元   │
├──┼────────────────────┼────┼────┤
│  3 │反折扣露趾短靴                          │300元   │400元   │
├──┼────────────────────┼────┼────┤
│  4 │背心棉綁帶連身短褲                      │195元   │275元   │
├──┼────────────────────┼────┼────┤
│  5 │個性長版T付圍巾                         │195元   │290元   │
├──┼────────────────────┼────┼────┤
│  6 │初秋韓風小鳥圖連帽厚棉T                 │195元   │285元   │
├──┼────────────────────┼────┼────┤
│  7 │初秋韓風字母連帽厚棉T                   │195元   │285元   │
├──┼────────────────────┼────┼────┤
│  8 │初秋韓風圓領釦子長袖棉T                 │165元   │210元   │
├──┼────────────────────┼────┼────┤
│  9 │羅馬搭扣多環扣露趾魚口高跟涼鞋          │300元   │450元   │
├──┼────────────────────┼────┼────┤
│ 10 │羅馬視覺系交叉綁帶後拉鍊魚口高跟涼鞋    │250元   │350元   │
├──┼────────────────────┼────┼────┤
│ 11 │羅馬視覺系交叉金屬圓鉚釘裝飾圓頭低跟涼鞋│200元   │390元   │
├──┼────────────────────┼────┼────┤
│ 12 │復古交叉搭扣後拉鍊設計露趾高跟鞋        │350元   │490元   │
├──┼────────────────────┼────┼────┤
│ 13 │香奈兒金鍊壓菱格紋側肩背包              │300 元、│390元   │
│    │                                        │210元   │        │
├──┼────────────────────┼────┼────┤
│ 14 │春漾韓風字母短袖棉T                     │115元   │195元   │
├──┼────────────────────┼────┼────┤
│ 15 │韓風百搭絨布圓頭高跟鞋                  │215元   │350元   │
├──┼────────────────────┼────┼────┤
│ 16 │棉條紋拉鍊式連帽外套                    │不明    │295元   │
├──┼────────────────────┼────┼────┤
│ 17 │手提側肩背包半月包                      │320元   │450元   │
├──┼────────────────────┼────┼────┤
│ 18 │韓版俏麗牛仔百搭短裙                    │不明    │290元   │
└──┴────────────────────┴────┴────┘

司法院資訊處製作；財團法人民間司法改革基金會備份。
